臺北高等行政法院判決
　　　　　　　　　　　　　　　　　　 96年度簡字第00539號
原　　　告　佳格食品股份有限公司
代　表　人　甲○○（董事長）
訴訟代理人　林發立律師
　　　　　　許義明律師
被　　　告　財政部基隆關稅局
代　表　人　丘欣（局長）
　　　　　 送達代收人　乙○.
上列當事人間因進口貨物核定完稅價格事件，原告不服財政部中
華民國96年5 月7 日台財訴字第09600094690 號訴願決定（案號
：第00000000號），提起行政訴訟，本院判決如下：
　　主  文
原告之訴駁回。
訴訟費用由原告負擔。
　　事  實
一、事實概要：原告於民國（下同）95年5 月8 日、5 月29日委
    由新像報關股份有限公司向被告報運進口丹麥產製QUAKER
    MILK POWDER 計8 批（進口報單號碼如附表所示），經依關
    稅法第18條第2 項規定，准由原告繳納相當金額保證金先行
    押款放行，事後再加審查。嗣據財政部關稅總局驗估處（下
    稱驗估處）查核結果，系爭貨物應改按原申報價格加計權利
    金TWD3.28/KG核估，被告乃據以增估系爭貨物之完稅價格，
    並分別以95年9 月14日基普五補字第0950030693號等8 函通
    知原告補繳稅款（詳如附表所示）。原告不服，申請復查未
    獲變更，提起訴願亦遭決定駁回，遂提起行政訴訟。
二、兩造聲明：
　(一)原告聲明：
    1.訴願決定及原處分（復查決定）均撤銷。
    2.訴訟費用由被告負擔。
　(二)被告聲明：
    1.駁回原告之訴。
    2.訴訟費用由原告負擔。
三、兩造爭點：系爭貨物之完稅價格應否加計原告支付予美商桂
              格麥片公司TWD3.28/KG之權利金？
　(一)原告主張之理由：
    1.系爭權利金係由原告支付第三人美商桂格麥片公司，非由
      原告支付丹麥ARLA FOODS公司（原供應商MD FOOD 公司已
      被併購，新公司名稱為ARLA FOODS公司，其與原告之關係
      如同MD FOOD 公司，下稱丹麥公司）：
      (1)原告與美商桂格麥片公司間之商標及技術使用授權關係
        始於78年5月1日所簽訂之授權合約，復於83年6月1日及
        93年3 月26日另行簽訂「商標及技術使用授權合約」及
        「第二次修正授權合約」，授權關係僅存於原告與美商
        桂格公司間，而與進口貨物之交易相對人丹麥公司無涉
        。參照上開合約《權利金之支付IIIA 》所載，原告支付
        美商桂格麥片公司之權利金係按各該產品在台灣地區之
        淨銷售額之2%或3%加以計算，係以「銷售活動」而非以
        「製造活動」為計算基準。倘認代工製造商丹麥公司亦
        須取得美商桂格麥片公司之商標授權並支付權利金，則
        美商桂格麥片公司即有就同一產品不同產銷階段重複收
        取權利金之不合理情形。復參照美商桂格麥片公司所出
        具之證明書：「桂格燕麥公司並未和丹麥公司、法國公
        司及澳洲公司‧‧‧達成註冊商標使用協議。」可證丹
        麥公司並未取得商標授權，自無負擔權利金債務。
      (2)原告委託丹麥公司代工製造，初始未並未簽訂書面合約
        ，迄自93年1 月13日乃與丹麥公司正式簽訂「供應及承
        包製造合約」。足見丹麥公司僅立於代工製造商之地位
        ，須依原告指示完成工作，僅為原告之機關或手足。原
        告既已合法取得商標授權，丹麥公司並無另行與美商桂
        格麥片公司締結商標授權契約及支付權利金之必要。
      (3)原告並未支付權利金予丹麥公司，丹麥公司亦無向美商
        桂格麥片公司支付權利金之義務，則原告向美商桂格麥
        片公司支付之權利金，並非代丹麥公司所支付。原告與
        丹麥公司間之代工製造關係並無以「原告對美商桂格麥
        片公司支付權利金」作為交易條件。
    2.訴願決定及原處分逾越文義解釋及體系解釋，就關稅法之
      規定任意擴張，增加法律所無之限制及負擔，顯有違誤：
      (1)按解釋法律，首在闡明條文真意，並無創設法律或變更
        法律之效力，不得牴觸或逾越立法意旨，亦不得對人民
        之自由權利增加法律所無之限制或負擔。又租稅課徵應
        遵守憲法第19條之租稅法定原則，凡類推適用、目的性
        擴張、或目的性限縮，均為憲法所不許，此觀司法院釋
        字第367 號、第402 號解釋理由即明。
      (2)關稅法第29條第2 項既已規定「前項交易價格，指進口
        貨物由輸出國銷售至中華民國實付或應付之價格。」復
        參照關稅法75年6 月29日修正理由略謂：「本條第4 項
        第1 至4 款列舉之費用，均為一般商業實務經常發生之
        費用，其性質同為構成交易價格之一部分，故應計入完
        稅價格內課稅。．．．」「第一款所指之佣金應不包括
        採購佣金在內，按此種佣金，係買方支付其代理商（按
        即第三人），在國外採購進口貨物之報酬，因非屬支付
        賣方之價款，自不宜計入完稅價格課稅。．．．」並將
        該意旨納入關稅法施行細則第12條第1 項：「本法第29
        條第3 項第1 款所定佣金，不包括買方支付其代理商（
        按即第三人）在國外採購該進口貨物之報酬。」顯見關
        稅法就各款加計項目均係針對「買賣雙方」而為。則依
        據文義解釋及體系解釋，關稅法第29條第1 項所指「交
        易價格」應限於「進口貨物由輸出國銷售至中華民國實
        付或應付之價格」，而同條第3 項第3 款所指「依交易
        條件由買方支付之權利金」應限於「依交易條件，由買
        方支付賣方，其性質同為構成進口交易價格之一部分之
        權利金」。
      (3)原告支付第三人美商桂格麥片公司之權利金，顯非關稅
        法所欲規範之交易價格，訴願決定及原處分就上開關稅
        法規定任意擴張，上綱於「對第三人所為之給付」，且
        認凡「與進口貨物有關」之一切支出均屬之，顯逾越文
        義解釋及體系解釋之界限，且違「租稅法定」原則。
    3.訴願決定及原處分牴觸具有「法位階」效力之「關稅暨貿
      易總協定第7條執行協定」（下稱GATT第7條執行協定），
      亦屬違法：
      (1)按憲法第141 條之規定：「中華民國之外交，應本獨立
        自主之精神，平等互惠之原則，敦睦邦交，尊重條約及
        聯合國憲章，以保護僑民權益，促進國際合作，提倡國
        際正義，確保世界和平。」次參照司法院釋字第329 號
        解釋：「憲法所稱之條約，係指中華民國與其他國家或
        國際組織所締約之國際書面，包括用條約或公約之名稱
        ，或用協定等名稱而其內容直接涉及國家重要事項或人
        民之權利義務且具有法律上效力者而言。」實務見解咸
        認條約（或協定）應具有法律之效力，如與國內法相牴
        觸則應優先適用條約（或協定）。
      (2)關稅暨貿易總協定（GATT）長久以來作為國際貿易管理
        機制，我國亦採行「GATT第7 條執行協定」，並全盤修
        正關稅法以資配合，此有75年6 月29日關稅法修正理由
        可稽：「．．．全部修正，改按『關稅暨貿易總協定第
        7 條施行協定』以進口貨物交易價格作為關稅完稅價格
        之估價根據。．．．」嗣GATT於82年底完成第8 回合最
        終談判，決議成立「世界貿易組織」（WTO ），本於該
        回合談判簽署之「1994年GATT第7 條執行協定」亦正式
        對WTO 全體會員生效。我國亦於90年11月14日經行政院
        將入會文件以條約案形式送請立法院審議，經立法院審
        議通過及總統批准，自91年1 月1 日起以「台澎金馬關
        稅領域」名義成為WTO 之會員。
      (3)參照外交部發布之條約及協定處理準則第9 條規定：「
        ．．．條約案未具有條約或公約名稱，且未定有批准條
        款，而有左列情形之一者，依第10條規定程序辦理。一
        、經法律授權簽訂者。二、事先經立法院同意簽訂者。
        三、內容與國內法律相同者。」第10條規定：「協定應
        於簽署後30日內報請行政院核備；除內容涉及國家機密
        或有外交顧慮者外，並應於生效後，送立法院查照。」
        及第11條規定：「定有批准條款之條約案，經立法院審
        議通過，咨請總統批准時，主辦機關應即送外交部報請
        行政院轉呈總統頒發批准書，完成批准手續。」查關稅
        法既係配合GATT第7 條執行協定全盤修正，我國亦係依
        前揭處理準則第11條法定程序參與入會，則身為WTO 會
        員所應遵守之各該協定，我國自有受其拘束之義務。又
        國家有義務不制定違反條約之法律，故解釋上應盡可能
        推定立法機關不願為與條約牴觸之立法。我國關稅估價
        制度於60年代雖曾採用「布魯塞爾價格定義」，以進口
        貨物之「正常價格」作為估價依據，然嗣後已配合GATT
        第7 條執行協定全盤修正，改以交易價格為基礎之估價
        制度，故關稅法之解釋適用即應遵循協定精神，以進口
        貨物本身之交易價格為基礎，避免使用武斷或虛構之完
        稅價格。參照財政部86年7 月14日台財關字第86182998
        號函釋：「對於核定完稅價格有爭議時，除依關稅法及
        其施行細則相關規定認定外，並參考1994年關稅暨貿易
        總協定第7 條執行協定原則及世界關務組織關稅估價技
        術委員會發行之相關資料辦理。」亦為一致之見解。
      (4)「GATT第7 條執行協定」於概述中稱「第1 條應與第8
        條一併解釋」足見二者互為「補充關係」，且核其內容
        就交易價格（transaction value ）之認定，均係針對
        「買賣雙方」而為，並不包含買方為自己利益向第三人
        支付之權利金。訴願決定及原處分牴觸「GATT第7 條執
        行協定」，並對關稅法為錯誤之解釋適用，顯有違法。
    4.關稅法施行細則第12條第2 項規定屬法規命令，欠缺具體
      明確授權，並違反國會保留及法律保留原則，訴願決定及
      原處分適用該違法之法規命令，亦屬違法。
    5.商標法第6 條第1 項之規定及實務見解皆認代工製造商主
      觀上非基於行銷目的、客觀上亦無行銷於市面之行為，不
      構成「商標使用」，毋庸取得商標授權及負擔權利金債務
      。本件由買方對第三人支付之權利金，核與進口貨物買賣
      雙方交易條件無涉，並非關稅法所欲規範之交易價格。
    6.原告與丹麥公司間「供應及承包製造合約」《產品3.3》
      《行銷10.1》《賠償12.1》等各該條款，旨在確保代工製
      造商依據原告之指示製造產品，將無涉商標權等智慧財產
      權糾紛，僅在重申「代工行為與商標使用行為無涉」。凡
      此針對智慧財產權所約定之「買方擔保條款」（即「賣方
      免責條款」），屬於國際貿易實務上委託代工合約必備之
      約定，以確保製造商如遭任何第三人主張侵權時，委託者
      均會予以補償。故原告與丹麥公司間「供應及承包製造合
      約」《產品3.3》《行銷10.1》《賠償12.1》等各該條款
      ，僅說明原告係以「商標被授權人」之地位，向其代工製
      造商提出合法性及補償之保證，尚不足推論「原告對第三
      人支付權利金」為「進口貨物買賣雙方之交易條件」。又
      基此擔保條款，益證原告主張丹麥公司並無商標使用行為
      ，實際上亦未獲得美商桂格公司之商標授權等陳述為真。
    7.原告與美商桂格公司間「商標及技術使用授權合約」《保
      密條款Ⅷ》，旨在約定原告及其代工製造商均須遵守保密
      義務。揆諸一般國際貿易實務，將技術合作契約或授權契
      約之「保密條款」效力擴及第三人承包製造商者所在多有
      ，惟該承包製造商終非合約之締約當事人，除保密責任外
      ，並未承受其他任何被授權人（licensee）之法律地位，
      自不得遽論「包商亦受該合約拘束」。
    8.商標固為評價商品價值之重要因素，惟依論理法則及經驗
      法則之判斷，若買方本身為商標使用權人，則進口貨物之
      交易價格不應僅因該商標係於「進口前」或「進口後」加
      以標示而有不同。
　(二)被告主張之理由：
    1.按「交易價格，指進口貨物由輸出國銷售至中華民國實付
      或應付之價格。」「進口貨物之實付或應付價格，如未計
      入下列費用者，應將其計入完稅價格‧‧‧三、依交易條
      件由買方支付之權利金及報酬。」分別為關稅法第29條第
      2 項及第3 項所明定。所稱權利金及報酬，依關稅法施行
      細則第12條第2 項之規定，係指為取得專利權、商標專用
      權、著作權及其他以立法保護之智慧財產權所支付與進口
      貨物有關之價款。
    2.按財政部86年7 月14日台財關字第860182998 號函指稱對
      於核定完稅價格有爭議時，除依關稅法及其施行細則相關
      規定認定外，並參考1994年關稅暨貿易總協定（GATT）第
      7 條執行協定原則，及世界關務組織（WCO ）關稅估價技
      術委員會發行之相關資料辦理，依GATT第7 條執行協定第
      8 條1 、（C ）規定，依交易條件由買方直接或間接支付
      與該進口貨物有關之權利金及報酬，應計入完稅價格之內
      。查本案原告進口之丹麥公司生產之奶粉，其包裝容器上
      分別載明「進口商及委託者：佳格食品股份有限公司，製
      造商：丹麥ARLA FOODS amba.QUAKER桂格為註冊商標，係
      由美商桂格麥片公司授權使用，Manufactured by ARLA
      FOODS amba in Denmark for Standard Foods
      Corporation, under license from The Quaker Oats
      Company. QUAKER is the registered trademark of The
      Quaker Oats Company.」又根據桂格麥片公司（甲方）與
      原告佳格食品股份有限公司（乙方）之商標及技術使用授
      權合約書第8 頁A ：「乙方及其包商對於該資料以及甲方
      指定為機密或業務機密之所有其他資料，均應負保密之義
      務。」B ：「除在依據本合約之條款加工、製造、行銷及
      販售合約產品時外，乙方及其包商均不得擅自使用任何該
      資料或甲方指定為機密或業務機密之其他資料，並且除因
      本合約之規定，而有必要外，不得將之提供給任何第三者
      ‧‧‧」C ：
      「乙方及其包商應採取一切合理及必要之步驟及措施，包
      括但不限於，簽訂事先經甲方書面批准之保密約定書，防
      止有任何第三者‧‧‧未經授權，擅自使用或洩露該資料
      及甲方指定為機密或業務機密之其他資料。」D ：「本條
      規定應於本合約終止或取消後仍然有效，並對乙方及其包
      商均有約束力‧‧‧」顯示原告獲授權依據該合約之條款
      加工、製造、行銷及販售合約產品，而其包商（丹麥公司
      係原告之代工製造商）亦受該合約約束。故不論產品的外
      觀上，或原告與美商桂格公司之授權合約，均已說明原告
      與製造商及美商桂格公司三者之間存在之授權關係，故原
      告基於美商桂格公司之授權而應付之權利金，為系爭買賣
      契約之交易條件；又原告已依其與美商桂格公司之合約，
      就有關使用「合約商標」及「該資料」（非僅如原告所稱
      之商標使用行為），按季依實際行銷價格與數量，以銷售
      淨額之3%支付權利金與美商桂格公司，足見該權利金與進
      口合約及進口數量有關，至為明確。準此，原告因進口系
      爭貨品支付之權利金應為進口銷售之條件，且與進口貨物
      有關，依據前開規定，自應計入完稅價格內課徵關稅，而
      本案依原告與美商桂格公司之商標及技術使用授權合約所
      給付予美商桂格公司之權利金為計算系爭貨物完稅價格應
      加計權利金之基礎，應屬合理適法允當。
    3.查本件買賣雙方獲美商桂格公司授權使用桂格商標及製造
      奶粉之配方、技術及資料等，即原告（買方）基於美商桂
      格公司之授權合約支付權利金，賣方始能使用桂格商標及
      製造奶粉之配方、技術及資料等。又系爭貨物於「進口時
      」，其桂格商標及製造奶粉之配方、技術及資料等均已隨
      附於該進口貨物上同時進口，故亦與進口貨物有關，原告
      因進口系爭貨品支付之權利金應為進口銷售之條件，且未
      包括於實付或應付價格內，依據GATT第7 條執行協定第1
      條「1.進口貨物之完稅價格應為其交易價格‧‧‧並依第
      8 條規定調整者‧‧‧」及第8 條「1.進口貨物之完稅價
      格依第1 條規定核定時，除其實付或應付價格外，尚須加
      計下列各項數額‧‧‧（C ）依交易條件由買方直接或間
      接支付與該進口貨物有關之權利金及報酬，其未包括於實
      付或應付價格內者‧‧‧」規定，自應計入完稅價格課徵
      關稅。即使買方為自己利益向第3 人支付之權利金，依據
      同協定第1 條之註釋意旨「‧‧‧2.除第8 條所規定之調
      整項目外，任何買方為自己利益所為之活動，即使對賣方
      有益，仍不得認定為對賣方之間接付款‧‧‧」，權利金
      屬於除外項目，仍應計入完稅價格。再者，進口貨物依規
      定應計入完稅價格之權利金，不僅限於「進口時」已支付
      的始可加計，即使於「進口後」銷售支付者仍應予以加計
      ，此參諸WCO 關稅估價技術委員會發布之諮詢意見4.6 即
      明。
　　理  由
一、按「從價課徵關稅之進口貨物，其完稅價格以該進口貨物之
    交易價格作為計算根據。」「前項交易價格，指進口貨物由
    輸出國銷售至中華民國實付或應付之價格。」「進口貨物之
    實付或應付價格，如未計入下列費用者，應將其計入完稅價
    格：．．．三、依交易條件由買方支付之權利金及報酬。」
    為關稅法第29條第1 項、第2 項及第3 項第3 款所明定。依
    同法施行細則第12條第2 項規定，所稱權利金及報酬，係指
    為取得專利權、商標專用權、著作權及其他以立法保護之智
    慧財產權所支付與進口貨物有關之價款。又對於核定完稅價
    格有爭議時，除依關稅法及其施行細則相關規定認定外，並
    應參考西元1994年關稅暨貿易總協定（GATT）第7 條執行協
    定原則，及世界關務組織（WCO ）關稅估價技術委員會發行
    之相關資料辦理，依GATT第7 條執行協定第8 條1 、（C ）
    規定，依交易條件由買方直接或間接支付與該進口貨物有關
    之權利金及報酬，應計入完稅價格之內。
二、原告委由新像報關股份有限公司於95年5 月8 日、5 月29日
    向被告報運進口丹麥產製QUAKER MILK POWDER計8 批（進口
    報單號碼如附表所示），經依關稅法第18條第1 項規定，准
    由原告繳納保證金先行押款放行，事後再加審查。嗣驗估處
    查核結果，系爭貨物應按原申報價格加計單位權利金TWD3.2
    8/KGM 核估，被告乃據以增估其完稅價格，並分別以95年9
    月14日基普五補字第0950030693號等8 函通知原告補繳稅款
    （詳如附表所示）。原告不服，循序提起行政訴訟，主張其
    並未支付任何權利金予來貨賣方丹麥公司，完稅價格不應加
    計其支付予美商桂格麥片公司之權利金云云，詳如事實欄所
    載。兩造爭點在於：系爭貨物之完稅價格應否加計原告支付
    予美商桂格麥片公司TWD3.28/KGM 之權利金？經查：
  (一)本件依美商桂格麥片公司與原告佳格食品股份有限公司簽訂
    之授權合約書「一、述言條款」中約定甲方將其在我國獲准
    註冊登記之合約商標及其所擁有合約產品之「該資料」（即
    相關生產及作業技術知識）供原告使用；又該合約書「八、
    保密」中約定：「A.乙方（指原告佳格食品股份有限公司）
    及其包商對於該資料以及甲方（指美商桂格麥片公司）指定
    為機密或業務機密之所有其他資料，均應負保密之義務。B.
    除在依據本合約之條款加工、製造、行銷及販售合約產品時
    外，乙方及其包商均不得擅自使用任何該資料或甲方指定為
    機密或業務機密之其他資料，並且除因本合約之規定，而有
    必要外，不得將之提供給任何第三者。．．．C.乙方及其包
    商應採取一切合理及必要之步驟及措施，包括但不限於，簽
    訂事先經甲方書面批准之保密約定書，防止有任何第三者，
    ．．．未經授權，擅自使用或洩露該資料及甲方指定為機密
    或業務機密之其他資料。D.本條規定應於本合約終止或取消
    後仍然有效，並對乙方及其包商均有約束力，．．．。」等
    語，足見原告係依該契約獲授權得依據該合約之條款加工、
    製造、行銷及販售合約產品，而其包商（即原告所稱代工製
    造商丹麥公司）亦應受該合約約束。原告雖謂美商桂格麥片
    公司係原告與丹麥公司間交易無關之第三人云云，然自本件
    供應商丹麥公司生產之奶粉包裝容器上所載「進口商及委託
    者：佳格食品股份有限公司，製造商：丹麥ARLA FOODS
    amba QUAKER 桂格為註冊商標，係由美商桂格麥片公司授權
    使用，Manufactured by ARLA FOODS amba in Denmark for
    Standard Foods Corporation,under license from The
    Quaker Oats Company. QUAKER is the registered
    trademark of The Quaker Oats Company. 」等字樣以觀，
    業已表明「QUAKER桂格為註冊商標，係由美商桂格麥片公司
    授權使用」之事實，美商桂格麥片公司就系爭進口之貨物，
    並非無關之第三者甚明。
  (二)按歐美為重視智慧財產權之國家，上開供應商既未直接獲得
    美商桂格麥片公司授權使用QUAKER桂格之註冊商標，其為保
    護自己免於受美商桂格麥片公司追究擅自於出口之貨品上使
    用他人商標之責任，必與原告約定由原告就商標之使用自行
    負責，並經原告提出相關之資料即上開授權合約書，始供應
    QUAKER桂格註冊商標之商品，此乃從事國際貿易之進出口商
    間眾所週知之事實，原告自不容諉為不知。且觀之原告所提
    其與代工製造商丹麥公司間之「供應及承包製造合約」所載
    「3.The Products．．．3.3 Notwithstanding subsection
    3.2 above, SF is responsible for the legal complian-
    ce of the composition, packaging and labelling of
    the Products according to the Specifications and
    warrants that the composition,packaging and labelli-
    ng of the Products will comply with all applicable
    laws, rules and regulations in respect of the
    marketing, distribution and sales of the Products in
    Taiwan and other countries of resale. SF shall-at no
    expense to AFI-obtain any and all licences and perm-
    its to import,sell and market the Products. 」《原告
    自行翻譯部分譯文為「3.產品．．．3.3 ．．．SF（指原告
    ）應對根據規格所做之產品成分、包裝及標示之合法性負責
    ，．．．SF應取得進口、銷售及行銷的任何及所有特許及許
    可－AFI （指丹麥ARLA公司）無需支付費用。」》及「10.
    Mar- keting 10.1 SF warrants to AFI that Products
    may lawfully be placed on the market under the brand
    name“Quaker”and undertakes to market and sell the
    Products in accordance with all applicable rules and
    regulations in Taiwan and other countries of resale.
    」《原告自行翻譯部分譯文為「10.行銷　10.1 SF （原告）
    向AFI （丹麥公司）保證，產品可使用『桂格』的品牌合法
    上市．．．」》暨「12.Indemnification 12.1 SF hereby
    indemnifies and holds AFI and its affiliates
    harmless from and against all liabilities,costs,
    losses,damages and expenses arising out of or resul-
    ting from any claim due to any infringement of any
    parties' patents, trade marks or copyrights arising
    out of SF's marketing, distribution or sale of the
    Products. 」《原告自行翻譯部分譯文為「12.賠償　12.1如
    因SF（原告）行銷、經銷或銷售產品導致侵犯任何人之專利
    權、商標權或著作權，並因而使AFI （即丹麥公司）及其關
    係企業遭到任何求償，則SF承諾賠償AFI 及其關係企業因此
    所產生或造成的所有責任、成本、損失、損害及費用，並確
    保AFI 及其關係企業免受損害」》等字樣；參以美商桂格麥
    片公司與原告簽訂之商標及技術使用授權合約書「一、述言
    條款」中D.項約定：「甲乙雙方都願意延長授權合約，讓乙
    方（指原告）得繼續完全依據以下約定之條款及條件（本合
    約），在台灣地區（以下稱〝授權地區〞）使用合約商標及
    該資料，加工、製造、行銷及銷售合約產品。．．．」乙節
    ，可知原告僅於授權地區「台灣地區」內始有權加工、製造
    、行銷及銷售合約產品，且其包商（製造商）亦受該合約約
    束，商標之使用尤無待言。亦即授權地區外之生產製造商丹
    麥公司本應無權且不得生產該合約產品。而原告確已依其與
    美商桂格公司之授權合約，就有關使用「合約商標」及「該
    資料」（非僅原告所稱之商標使用行為），按季依實際行銷
    價格與數量，以銷售淨額之百分之3 支付權利金與美商桂格
    公司，足見該權利金與系爭貨物進口合約及進口數量有關，
    至為明確。衡以系爭貨物非但記載係由美商桂格麥片公司授
    權使用商標，且內容物之配方、所涉技術等均與該公司產品
    完全相同，足見本件賣方丹麥公司係以原告取得「QUAKER桂
    格商標」於「供應及承包製造合約」之使用權，為其同意代
    工製造及輸出至臺灣之條件，亦即原告基於美商桂格麥片公
    司之授權而應付之權利金，為系爭原告與供應商供應承包製
    造合約之交易條件，否則原告勢將構成違約，而承包供應商
    丹麥ARLA公司亦將造成侵權。故系爭權利金與系爭貨物之合
    約及進口有關，為原告與丹麥公司交易條件之內容，屬系爭
    貨物進口實付、應付價格之一部分，自應全數計入完稅價格
    內課徵關稅。是被告依前開規定將QUAKER桂格商標授權使用
    應付之權利金併入系爭貨物售價內課徵關稅，並未擴張關稅
    法第29條第3 項第3 款所稱「依交易條件由買方支付之權利
    金」之文義，並未違反租稅法定原則及GATT第7 條執行協定
    ，不生關稅法施行細則第12條第2 項規定是否逾越母法規範
    限度之問題。至於原告所稱其支付第三人美商桂格麥片公司
    之權利金係針對貨物進口後之商標使用行為，並非其與賣方
    丹麥公司雙方間之買賣（進口）交易條件，無非圖免過境稅
    （關稅）之卸責之詞，要無可採。
  (三)又丹麥公司產製系爭貨物，非為存置倉庫，而係銷售予原告
    ，其包裝容器使用桂格商標，自係基於行銷之目的，非經授
    權支付權利金，即不得擅自使用至明。
三、綜上所述，原告主張均無可採。從而原處分及訴願決定均無
    違誤，原告徒執前詞，訴請撤銷，為無理由，爰不經言詞辯
    論予以駁回（本件適用簡易訴訟程序）。
四、兩造其餘陳述於判決結果不生影響，無庸一一論列，併予敘
    明。
據上論結，本件原告之訴為無理由，爰依行政訴訟法第233條第1
項、第98條第1項前段，判決如主文。
中　　華　　民　　國　　96　　年　  12　　月　 24  　 日
                              第三庭法  官　楊　莉  莉
上為正本係照原本作成。
本件以訴訟事件所涉及之法律見解具有原則性者為限，始得於本
判決送達後20日內向本院提出上訴狀並表明上訴理由，如已於本
判決宣示後送達前提起上訴者，應於判決送達後20日內補具上訴
理由（均按他造人數附繕本），且經最高行政法院許可後方得上
訴。
中　　華　　民　　國　　96　　年　  12　　月　 24  　 日
                                    書記官  林　俞　文
